【裁判字號】    95,訴緝,102
【裁判日期】    950818
【裁判案由】    違反槍砲彈藥刀械管制條例等
【裁判全文】
臺灣桃園地方法院刑事判決             95年度訴緝字第102號
公  訴  人  台灣桃園地方法院檢察署檢察官
被      告  甲○○
上列被告因違反電子遊戲場業管理條例等案件，經檢察官提起公
訴（93年度偵字第9843、12409 號），嗣經本院訊問被告後，被
告自白犯罪，檢察官聲請協商判決，經本院合議庭裁定由受命法
官改依簡式審判程序後為協商判決，判決如下：
    主  文
甲○○共同違反未依電子遊戲場業管理條例規定辦理營利事業登
記，不得經營電子遊戲場業之規定，處有期徒刑貳月，如易科罰
金，以銀元佰元即新臺幣玖佰元折算壹日。扣案之電動賭博機
具「水果盤」拾壹台（含ＩＣ板拾壹片）、「七ＰＫ」陸台（含
ＩＣ版陸片）、「麻將」貳台（含ＩＣ板貳片）、「小瑪琍」參
台（含ＩＣ板參片）、賭資新臺幣肆仟肆佰參拾元，均沒收。
    事實及理由
一、犯罪事實：甲○○、奉韋伶（業經本院以94年度訴字第932
    號判處有期徒刑2 月確定）係桃園縣八德市○○路60號「魯
    魯米禮品店」之負責人，均明知未依電子遊戲場業管理條例
    規定辦理營利事業登記，不得經營電子遊戲場，竟未辦理登
    記，與奉麗淑、陳宗偉（經本院以94年度訴字第932 號分別
    判處拘役40日確定）共同基於經營電子遊戲場業之犯意聯絡
    及賭博概括犯意聯絡，自民國93年4 月28日起，由奉韋伶、
    甲○○在上開公眾得出入之場所設置「水果盤」11台、「七
    ＰＫ」6 台、「麻將」2 台、「小瑪琍」3 台等電動賭博機
    具，利用前開電動機具連續與不特定賭客賭博財物，賺取利
    益；且陸續僱用與之有犯意聯絡之奉麗淑、陳宗偉負責為各
    機檯之賭客開分、洗分，而與奉韋伶、甲○○藉由各該機檯
    與不特定人賭博財物，賺取金錢。其賭博之方式為：當不特
    定之客人至該遊戲場，交現金予現場開分員奉韋伶、陳宗偉
    ，再由奉韋伶、陳宗偉以新臺幣（下同）1,000 元開100 分
    在賭客所選玩之機檯上開分，賭客直接在機檯上押注，憑運
    氣與上開電動賭博機具對賭，再由機具以不特定之機率顯示
    是否押中，若未押中則分數沒入，若押中則依不特定倍數累
    積積分。於賭客把玩完畢時，如機檯上累計有分數時，通知
    擔任開、洗分工作之奉韋伶、陳宗偉前來洗分，待確認分數
    後兌換現金。適有蘇嘉彬（業經本院94年度訴字第932 號科
    處罰金1,000 元確定）基於賭博之犯意，於93年6 月8 日進
    入「魯魯米禮品店」開分賭玩電動賭博機具。嗣於同日下午
    6 時許為警當場查獲，並扣得「水果盤」11台（含ＩＣ板11
    片）、「七ＰＫ」6 台（含ＩＣ版6 片）、「麻將」2 台（
    含ＩＣ板2 片）、「小瑪琍」3 台（含ＩＣ板3 片）、賭資
    4,430 元。案經桃園縣政府警察局八德分局報請臺灣桃園地
    方法院檢察署檢察官偵查起訴。
二、證據：
（一）被告甲○○於本院行準備程序、審理中之自白及與之大致
      相符之警詢、偵查訊問筆錄。
（二）現場照片28幀。
（三）扣案電動賭博機具「水果盤」11台（含ＩＣ板11片）、「
      七ＰＫ」6 台（含ＩＣ版6 片）、「麻將」2 台（含ＩＣ
      板2 片）、「小瑪琍」3 台（含ＩＣ板3 片）、賭資4,43
      0 元。
三、本件經檢察官與被告於審判外達成協商之合意且被告已認罪
    ，其合意內容為：被告甲○○願受科刑範圍為有期徒刑2 月
    之宣告。經查前述協商合意並無刑事訴訟法第455 條之4 第
    1 項所列情形之一，檢察官聲請改依協商程序而為判決，本
    院爰不經言詞辯論，於協商合意範圍內為協商判決，合予敘
    明。
四、應適用之法條：刑事訴訟法第455 條之2 第1 項、第455 條
    之4 第2 項、第455 條之8 ，電子遊戲場業管理條例第15條
    、第22條，修正後刑法第2 條第1 項前段、第11條前段、修
    正前刑法第28條、第266 條第1 項前段、第2 項、第56條、
    第55條、第41條第1 項前段，罰金罰緩提高標準條例第1 條
    前段、修正前罰金罰鍰提高標準條例第2 條，現行法規所定
    貨幣單位折算新臺幣條例第2 條。
五、附記事項：
    扣案之賭博性電動機具「水果盤」11台（含ＩＣ板11片）、
    「七ＰＫ」6 台（含ＩＣ版6 片）、「麻將」2 台（含ＩＣ
    板2 片）、「小瑪琍」3 台（含ＩＣ板3 片）、賭資4,430
    元，為當場供賭博之賭具與在賭博機具內之財物，應依修正
    前刑法第266 條第2 項，不問是否屬犯人（即被告）所有，
    宣告均沒收。
六、本判決除有刑事訴訟法第455 條之4 第1 項第1 款、第2 款
    、第4 款、第6 款、第7 款所定情形之一，或違反同條第2
    項規定者外，不得上訴。
七、如不服本件判決，且有前述得上訴之事由者，得自收受判決
    送達之日起10日內，向本院提出上訴書狀，上訴於第二審法
    院。
本案經檢察官蔡孟利到庭執行職務。
中    華    民    國    95    年    8     月    18    日
                  刑事第一庭  法  官  朱美璘
以上正本證明與原本無異
                              書記官  楊鳳滿
中    華    民    國    95    年    8     月    21    日
附錄本案論罪科刑法條：
電子遊戲場業管理條例第22條
違反第十五條規定者，處行為人一年以下有期徒刑、拘役或科或
併科新台幣五十萬元以上二百五十萬元以下罰金。
刑法第266條
在公共場所或公眾得出入之場所賭博財物者，處一千元以下罰金
。但以供人暫時娛樂之物為賭者，不在此限。
當場賭博之器具與在賭檯或兌換籌碼處之財物，不問屬於犯人與
否，沒收之


司法院資訊處製作；財團法人民間司法改革基金會備份。
